【裁判字號】    99,家聲,12
【裁判日期】    990621
【裁判案由】    指定遺產管理人
【裁判全文】
臺灣澎湖地方法院民事裁定              99年度家聲字第12號
聲  請  人  甲○○
上聲請人聲請對被繼承人丙○○指定遺產管理人事件，本院裁定
如下：
    主    文
指定乙○○（男，民國○○年○月○○日生，身分證統一編號：Ｚ0000
00000號）為被繼承人丙○○（男，民國○○年○月○日生，身分證
統一編號：Ｚ000000000號）之遺產管理人。
程序費用新臺幣壹仟元由被繼承人丙○○之遺產負擔。
    理    由
一、按「繼承開始時，繼承人之有無不明者，由親屬會議於一個
    月內選定遺產管理人，並將繼承開始及選定遺產管理人之事
    由，向法院報明。」、「無親屬會議或親屬會議未於前條所
    定期限內選定遺產管理人者，利害關係人或檢察官，得聲請
    法院選任遺產管理人，並由法院依前項規定為公示催告。」
    、又「先順序繼承人均拋棄其繼承權時，由次順序之繼承人
    繼承，其次順序之繼承人有無不明或第四順序之繼承人均拋
    棄其繼承權者，準用關於無人承認繼承之規定。」，民法第
    1177條、第1178條第2 項、第1176條第6 項分別定有明文。
二、聲請意旨略以：被繼承人丙○○（男，民國○○年○月○日生，
    身分證統一編號：Ｚ000000000號，生前最後住所：澎湖縣白
    沙鄉通梁村通梁31號之3）於98年9月18日死亡，惟其生前積
    欠聲請人債務，而其繼承人均已拋棄繼承權，且其親屬會議
    未於1個月內選定遺產管理人，為處理相關債務事宜，爰依
    法聲請對被繼承人指定遺產管理人等語。
三、經查：
  (一)聲請人主張之前揭事實，經本院依職權調取本院98年度繼字
    第68號拋棄繼承權卷宗、98年執助字第66號民事執行事件卷
    宗核閱屬實，堪信為真實。而聲請人為被繼承人之債權人，
    自應屬利害關係人無訛。又被繼承人之繼承人均已依法拋棄
    繼承，復查無其他合法繼承人存在，揆諸前揭規定，被繼承
    人之遺產自應準用關於無人承認繼承之規定，參以其親屬會
    議並未於死亡發生之日起1個月內為其選定遺產管理人並呈
    報本院，是聲請人以利害關係人之地位，向本院聲請對被繼
    承人指定遺產管理人，自屬有據。
  (二)本院審酌乙○○為被繼承人丙○○之長子，與被繼承人關係
    密切，在家中地位重要，對丙○○之財產狀況應較他人清楚
    ，因認以選任乙○○擔任被繼承人丙○○之遺產管理人為宜
    。
四、依非訟事件法第157 條、第24條第1 項，裁定如主文。
中    華    民    國    99    年    6  月     21      日
                      家事法庭  法  官  李宛玲
以上正本係照原本作成。
如對本裁定抗告，須於裁定送達之翌日起10日之不變期間內，向
本院提出抗告狀(須附繕本)。
中    華    民    國    99    年    6  月     21      日
                                書記官  莊茹茵

司法院資訊處製作；財團法人民間司法改革基金會備份。
